【裁判字號】    90,訴,1432
【裁判日期】    900718
【裁判案由】    毒品危害防制條例
【裁判全文】
臺灣臺中地方法院刑事判決                          九十年度訴字第一四三二號
    公  訴  人  臺灣臺中地方法院檢察署檢察官
    被      告  甲○○
右列被告因違反毒品危害防制條例案件，經檢察官提起公訴（九十年度毒偵字第二三
三一號），本院判決如左：
    主  文
甲○○連續施用第一級毒品，處有期徒刑捌月，扣案之第一級毒品海洛因壹包（驗餘
淨重零點伍零公克，包裝重零點肆公克）沒收銷燬之、注射針筒壹支及美娜水乙瓶
均沒收；又連續施用第二級毒品，處有期徒刑肆月。應執行有期徒刑拾壹月，扣案之
第一級毒品海洛因壹包（驗餘淨重零點伍零公克，包裝重零點肆公克）沒收銷燬之
、注射針筒壹支及美娜水乙瓶均沒收。
    事  實
一、甲○○前因施用毒品案件，經本院以九十年度毒聲字第二八七號裁定送臺灣臺中
    看守所附設勒戒所觀察、勒戒後，認無繼續施用毒品之傾向，而由臺灣臺中地方
    法院檢察署檢察官於民國九十年二月十二日以九十年度毒偵字第四二０號案件為
    不起訴處分確定，猶不知警惕，詎甲○○於上開不起訴處分後五年內，竟另基於
    施用第一級毒品海洛因之概括犯意，自九十年四月二十五日起至同年月二十八日
    ，在臺中縣大肚鄉○○路○段八八八巷三十九號家中，將少許第一級毒品海洛因
    粉末置入注射針筒內羼入美娜水，再以針筒注射手臂施用之方式，連續施用第一
    級毒品海洛因二次；又另基於施用二級毒品安非他命之概括犯意，亦自九十年四
    月二十五日起至同年月二十八日，在臺中縣大肚鄉○○路○段八八八巷三十九號
    家中，將少許第二級毒品安非他命放於錫箔紙上以火燒烤使成煙霧再吸其煙霧之
    方式，連續施用第二級毒品安非他命二次。迨至九十年四月二十九日下午九時三
    十分許，在臺中縣大肚鄉○○路路旁（公訴人誤認為在上址家中）經盤查當場查
    獲，並扣得屬其所有之第一級毒品海洛因一包（驗餘淨重零點伍零公克，包裝重
    零點肆公克）及其所有供施用第一級所用之注射針筒一支及美娜水一瓶等物，
    嗣經本院以九十年度毒聲字第二一五八號裁定送觀察、勒戒後，經臺灣臺中看守
    所以九十年五月十四日以（九十）中所正總字第一六四一號函，認定甲○○有繼
    續認施用毒品之傾向。
二、案經臺中縣警察局烏日分局報請臺灣臺中地方法院檢察署檢察官偵查起訴。
    理  由
一、右揭事實，業據被告甲○○於本院審理時坦承不諱，而被告於為警查獲後、及解
    送臺灣臺中看守所附設勒戒處所執行觀察、勒戒時，分別經採其尿液送請鑑驗，
    其結果甲基安非他命（安非他命類）及嗎啡（鴉片類）確均呈陽性反應，此有臺
    中縣衛生局檢驗尿水報告書、臺灣臺中看守所附設勒戒處所報告書所附長昕生活
    事業股份有限公司新東分公司濫用藥物尿液檢驗報告各一件附卷可參。並有注射
    針筒一支及美娜水一瓶扣案足資佐證，又扣案之不明藥物白色粉末一包經送請法
    務部調查局鑑定之結果，亦確含海洛因成分（驗餘淨重零點伍零公克，包裝重零
    點肆公克），亦有法務部調查局鑑定通知書（00000000）一紙在卷可
    資佐證，則被告就其有施用第一、二級毒品海洛因及安非他命之自白核與事實相
    符，堪予採信；另被告前曾因施用毒品案件，經本院以九十年度毒聲字第二八七
    號裁定送臺灣臺中看守所附設勒戒所觀察、勒戒後，認無繼續施用毒品之傾向，
    而由臺灣臺中地方法院檢察署檢察官於民國九十年二月十二日以九十年度毒偵字
    第四二０號案件為不起訴處分確定等情，有臺灣臺中地方法院檢察署刑案資料查
    註紀錄表各一份在卷可按。又被告於五年內再犯毒品危害防制條例第十條之罪，
    經裁定送觀察勒戒，認有繼續施用毒品傾向，並有臺灣臺中看守所以九十年五月
    十四日以（九十）中所正總字第一六四一號函所附有無繼續施用毒品傾向證明書
    一份在卷可查，本件事證明確，被告之犯行洵堪認定。
二、按海洛因係毒品危害防制條例所定之第一級毒品，而安非他命則係同條例所稱之
    第二級毒品，均不得非法施用。而被告經依同條例第二十條第二項為不起訴處分
    後，五年內再犯同條例第十條之罪，經觀察、戒勒後，認有繼續施用毒品之傾向
    ，已如前述。是核被告所為，係犯毒品危害防制條例第十條第一項之施用第一級
    毒品罪及同條第二項之施用第二級毒品罪。查被告為供施用第一級毒品及第二級
    毒品而持有各該級毒品之低度行為，應各為施用之高度行為所吸收，均不另論罪
    。次查被告先後二次施用第一級毒品與先後二次施用第二級毒品之犯行，時間緊
    接，所犯構成要件相同，顯係基於概括犯意反覆為之，均應依連續犯之規定論以
    一罪，並均依法加重其刑。又查被告所犯上開二罪，犯意各別，罪質互殊，應予
    分論併罰。爰審酌被告之素行、施用毒品係戕害自身健康、施用第一、二級毒品
    期間之長短、次數、犯罪之動機、目的、所生危害及犯後坦承犯行態度尚屬良好
    等一切情狀，分別量處如主文所示之刑，並定其應執行之刑，以示懲儆。
三、扣案之第一級毒品海洛因一包（驗餘淨重零點伍零公克，包裝重零點肆公克）
    ，為查獲之毒品，爰依毒品危害防制條例第十八條第一項前段之規定宣告沒收銷
    燬之。另扣案之注射針筒一支及美娜水一瓶，均係被告所有，且係供犯罪所用之
    物，業經被告陳明在卷，爰均依刑法第三十八條第一項第二款之規定宣告沒收之
    。
據上論斷，應依刑事訴訟法第二百九十九條第一項前段，毒品危害防制條例第十條第
一項、第二項、第二十條第三項前段、第十八條第一項前段，刑法第十一條前段、第
五十六條、第五十一條第五款、第三十八條第一項第二款，判決如主文。
本案經檢察官張溢金到庭執行職務。
中      華      民      國      九十      年      七      月    十八    日
                                    臺灣臺中地方法院刑事第四庭
                                        法  官  許  旭  聖
右正本證明與原本無異。
如不服本判決，應於送達後十日內向本院提出上訴狀（須附繕本），上訴於臺灣高等
法院臺中分院。
                                        書記官
中      華      民      國      九十      年      七      月    十八    日
附錄本案論罪科刑法條：
毒品危害防制條例第十條第一項：施用第一級毒品者，處六月以上五年以下有期徒刑
                              。
                      第二項：施用第二級毒品者，處三年以下有期徒刑。


司法院資訊處製作；財團法人民間司法改革基金會備份。
